【裁判字號】    92,台上,6863
【裁判日期】    921204
【裁判案由】    違反公司法
【裁判全文】
最高法院刑事判決                              九十二年度台上字第六八六三號
    上  訴  人  甲○○
                        之一
右上訴人因違反公司法案件，不服台灣高等法院中華民國九十二年十月三日第二審判
決（九十二年度上易字第一五六五號，起訴案號：台灣台北地方法院檢察署九十年度
偵字第八八五０號），提起上訴，本院判決如左：
    主  文
上訴駁回。
    理  由
按刑事訴訟法第三百七十七條規定，上訴於第三審法院，非以判決違背法令為理由，
不得為之。是提起第三審上訴，應以原判決違背法令為理由，係屬法定要件。如果上
訴理由狀並未依據卷內訴訟資料，具體指摘原判決不適用何種法則或如何適用不當，
或所指摘原判決違法情事，顯與法律規定得為第三審上訴理由之違法情形，不相適合
時，均應認其上訴為違背法律上之程式，予以駁回。本件原判決維持第一審論處上訴
人甲○○違反公司法第九條罪刑之判決，駁回其在第二審之上訴。已詳認定犯罪事
實之依據及憑以認定之理由，並對上訴人否認犯罪之辯詞，如何不足採信，均已依據
卷內資料予以指駁及說明，從形式上觀察，原判決並無違背法令情形。按事實之認定
及證據之取捨，乃屬事實審法院之職權，證人等所為供述及合法調查所得之證據，何
者為可採，事實審法院本得參酌其他相關證據為自由之判斷，苟無違反經驗法則或論
理法則，自難指為違法。原判決依憑共同被告韓春榮部分之自白、證人朱岱英於一審
時之證述、證人呂素葉於偵訊及一審交互詰問時之證詞，並有委任書、貴寶公司設立
登記申請書、發起人會議決議錄、設立登記資本額查核報告書、股東繳納股款明細表
、股東名簿、經濟部公文稿紙、朱岱英署名內含貴寶公司董、監事與股東名單及出資
額之傳真文件、貴寶公司籌備處存款明細表、存款憑條影本七紙、取款憑條三紙及提
領紀錄等影本附卷可稽，及其他調查證據取捨之結果（見原判決理由一），認定上訴
人確有本件違反公司法第九條不實登記犯行，摒棄不採上訴人所為有利之辯詞，所為
證據之取捨及證明力之判斷均合證據法則，並無判決不備理由及矛盾之違誤。上訴意
旨謂伊並不認識韓春榮及朱岱英，自無從與其等成立共同正犯云云，惟貴寶公司向呂
素葉借款新台幣（下同）一億五千萬元係由上訴人介紹，後上訴人又為該公司辦理公
司設立登記，其間脈絡相尋，上訴人與負責人朱岱英，豈能不識，所辯不合常理，且
上訴人既將不實之股東繳款證明，辦理貴寶公司設立登記所需之資本額查核簽證及申
請登記，自己參與犯罪構成要件之實施，自屬共同正犯，原判決所為認定並無不合。
至上訴意旨稱貴寶公司帳戶號碼並非上訴人所提供給呂素葉，原判決有理由矛盾之違
法等語。惟查證人呂素葉曾於一審交互詰問時稱：上開一億五千萬是甲○○介紹貴寶
公司的人說要向我借錢，我通知何人在合作金庫開戶，是甲○○介紹我跟誰聯絡，我
就跟誰聯絡等語（第一審卷第五九、六十頁），故貴寶公司的帳戶號碼縱非為上訴人
所提供，亦於判決本旨不生影響。其餘上訴意旨徒憑己意，對原審認事用法職權之適
法行使，任意指摘，顯與法定上訴第三審之形式要件不符，其上訴違背法律上之程式
，應予駁回。
據上論結，應依刑事訴訟法第三百九十五條前段，判決如主文。
中      華      民      國    九十二    年     十二     月      四      日
                              最高法院刑事第五庭
                                  審判長法官  謝  家  鶴
                                        法官  洪  文  章
                                        法官  花  滿  堂
                                        法官  陳  世  淙
                                        法官  洪  佳  濱
      右正本證明與原本無異
                                              書  記  官
中      華      民      國    九十二    年     十二     月     十七     日
                                                                      Ｍ


司法院資訊處製作；財團法人民間司法改革基金會備份。
